# 请教陈老师：关于货币性项目的判断

提问人：gotoschool_ 时间：2020-03-07 08:05:31
请教陈老师：
货币性项目的定义很难理解，请问他的特征是什么？我的理解是，货币性项目的特征是他未来的现金流量是确定的，是能算出来具体数字的，请问我的理解有偏差吗？还有一个问题，其他债权投资好多地方说他是非货币性项目，我的理解也是一样，因为的他持有目的还有出售，如果出售，出售的公允价值确定不了啊，请陈老师您指点下。

回答人：chenyiwei
货币性项目和非货币性项目的最根本区别是两者所面临的风险不同。货币性项目所面临的主要是货币的购买力变动风险（包括但不限于通货膨胀风险），而非货币性项目面临的主要是公允价值变动风险。也就是通常所说的持有货币和持有实物所面临的不同风险。
其他债权投资虽然涉及公允价值变动，但其公允价值变动的来源还是在于特定货币的购买力变动（利率和汇率的波动直接导致）。所以对其他债权投资，虽然期末以公允价值计量，但同样需确认汇兑损益。